台灣花蓮地方法院刑事判決　　　　　　　　　　　　　九十四年度訴字第一八六號
　　公　訴　人　臺灣花蓮地方法院檢察署檢察官
　　被　　　告　甲○○
右列被告因違反毒品危害防制條例等案件，經檢察官提起公訴（九十四年度毒偵字第
一二一號、第四一四號，偵字第一三一六號），因被告於準備程序進行中就被訴事實
為有罪之陳述，且所犯非死刑、無期徒刑、最輕本刑為三年以上有期徒刑之罪或高等
法院管轄第一審案件，經告知簡式審判程序之旨，並聽取檢察官、被告之意見後，本
院合議庭裁定由受命法官獨任進行簡式審判程序並判決如左：
    主  文
甲○○連續施用第二級毒品，累犯，處有期徒刑肆月，扣案之安非他命參小包（毛重
共計壹點捌公克），沒收銷燬之、安非他命吸食器壹組，沒收之；又服用毒品，不能
安全駕駛動力交通工具而駕駛，累犯，處拘役伍拾日，如易科罰金，以參佰元折算壹
日；又駕駛動力交通工具肇事，致人受傷而逃逸，累犯，處有期徒刑捌月。應執行有
期徒刑拾月，拘役伍拾日，拘役如易科罰金，以參佰元折算壹日；扣案之安非他命參
小包（毛重共計壹點捌公克），沒收銷燬之、安非他命吸食器壹組，沒收之。被訴過
失傷害部分，公訴不受理。
    事  實  及  理  由
一、犯罪事實：甲○○曾因犯竊盜罪，經本院以九十一年度花簡字第二三０號判處有
    期徒刑六月確定後，於民國九十二年六月十六日執行完畢，另甲○○前因施用毒
    品案件，經裁定送勒戒所觀察、勒戒後，認為沒有繼續施用毒品的傾向，而由檢
    察官於九十一年五月九日以九十一年度毒偵字第一八０號為不起訴處分確定。但
    甲○○仍沒有警惕，又基於施用毒品的概括犯意，自九十三年十二月某日起至九
    十四年四月二十日晚上七時許止，連續多次在花蓮縣新城鄉嘉新村等處，施用第
    二級毒品安非他命，經警於九十四年一月十七日晚間十一時四十分許及同年四月
    二十日晚間八時四十五分許分別查獲，並扣得安非他命三小包（毛重共計一點八
    公克，起訴書誤載為三點二公克）。另甲○○明知施用安非他命會導致精神亢奮
    ，而不能安全駕駛動力交通工具，卻仍於四月二十日晚上七時許施用安非他命後
    ，仍駕駛車號Ｔ九─六七九二號自小客車在道路上行駛，置路上不特定行人及車
    輛安全於不顧，至同日晚間八時四十分許，駕車行經花蓮縣吉安鄉○○路○段與
    慶豐六街口前時，因逆向開車，而接續撞擊由戊○○駕駛的車號Ｕ八─四五五六
    號自小客車、丙○○所騎乘之車號ＡＰ二─七五三號機車，造成丙○○人車倒地
    後，受有手、腳擦傷之傷害（傷害部分業經告訴人撤回告訴），甲○○於肇事後
    ，都沒有停車查看予以救助，反而另行起意逕自將車駛離現場，又接著於同日晚
    間八時四十五分許，在花蓮縣吉安鄉○○路○段一一八號前，追撞丁○○所騎乘
    車號ＨＯＥ─六九一號機車，造成丁○○右手腕骨折及右腳、左右手擦傷（傷害
    部分業經告訴人撤回告訴），甲○○則因所駕車輛前輪爆胎而留於原地。
二、有罪部分：
（一）被告犯罪之證據如下：
    (1)被告甲○○於警詢、偵查及本院的自白。
    (2)證人戊○○、丙○○及丁○○於警詢時之指述。
    (3)慈濟大學濫用藥物檢驗中心檢驗總表、慈濟醫院藥物濃度檢驗報告。
    (4)道路交通事故調查報告表、現場圖、案件測試觀察記錄表、現場照片、診斷證
      明書。
    (5)扣案之安非他命三包（毛重共計一點八公克，詳扣押物品清單）。
（二）被告的行為所犯的罪名是：毒品危害防制條例第十條第二項的施用第二級毒品
      罪、刑法第一百八十五條之三的服用毒品不能安全駕駛動力交通工具而駕駛罪
      ，以及第一百八十五條之四的駕駛動力交通工具肇事致人受傷而逃逸罪。被告
      持有第二級毒品安非他命係為供自己施用，為施用毒品的犯行所吸收，不另論
      處，而先後多次施用第二級毒品的犯罪行為，犯罪時間接近，觸犯的是構成犯
      罪要件相同的罪名，顯然是基於概括的犯意所為，為連續犯應依刑法第五十六
      條規定，加重其刑度。又被告所犯的上述三罪間，犯意各別，行為互殊，應該
      要分論併罰。而被告曾因竊盜罪，經本院以九十一年度花簡字第二三０號判處
      有期徒刑六月確定後，於九十二年六月十六日執行完畢的事實，有臺灣高等法
      院被告前案紀錄表一份在卷可按，其前受有期徒刑執行完畢，於五年內再犯本
      件有期徒刑以上之罪，為累犯，應依刑法第四十七條之規定加重其刑。
（三）本院審酌被告服用毒品後之反應、判斷力及對汽車的操控能力已較平時為差，
      仍不顧路上人車之安危貿然駕車上路，致造成本件車禍發生被害人受傷的結果
      ，且被告在肇事後沒有對被害人作任何救護的措施即行逃逸，因此所造成的危
      害，以及被告犯罪後坦白認罪，並積極賠償被害人之損失達成和解，此業經被
      害人丙○○及丁○○當庭陳明在卷，其犯後態度良好等一切情狀，分別量處如
      主文所示之刑，並就被告所犯危險駕駛罪部分，諭知易科罰金的折算標準。
（四）扣案的安非他命三小包（毛重共計一點八公克）是第二級毒品，應該依毒品危
      害防制條例第十八條第一項前段規定，沒收銷燬之；扣案的安非他命吸食器一
      組，是被告所有作為施用安非他命的工具，業據其供陳在卷，應依刑法第三十
      八條第一項第二款之規定諭知沒收。
三、不受理部分：
（一）按告訴乃論之罪，告訴人於第一審辯論終結前，得撤回其告訴；又告訴乃論之
      罪，其告訴經撤回者，應諭知不受理之判決；第三百零三條不受理之判決，得
      不經言詞辯論為之。刑事訴訟法第二百三十八條第一項、第三百零三條第三款
      、第三百零七條分別定有明文。
（二）查本件告訴人丙○○及丁○○告訴被告過失傷害案件，起訴書認係觸犯刑法第
      二百八十四條第一項前段因過失傷害人之罪，依同法第二百八十七條前段之規
      定，須告訴乃論，茲告訴人二人均當庭撤回告訴，則依照首開說明，此部分爰
      不經言詞辯論，逕為不受理判決之諭知。
四、依刑事訴訟法第二百九十九條第一項前段、第二百七十三條之一第一項、第三百
    零三條第三款、第三百十條之二、第四百五十四條，毒品危害防制條例第十條第
    二項、第十八條第一項前段，刑法第十一條前段、第五十六條、第一百八十五條
    之三、第一百八十五條之四、第四十一條第一項前段、第五十一條第五款、第四
    十七條、第三十八條第一項第二款，罰金罰鍰提高標準條例第二條，判決如主文
    。
五、如不服本件判決，得自送達之日起十日內，向本院提起上訴。
本案經檢察官乙○○到庭執行職務。
中      華      民      國    九十四    年    七    月        五        日
                              臺灣花蓮地方法院刑事第一庭
                                  法    官    陳  雅  敏
右正本證明與原本無異。
如對本判決不服，應於送達後十日內，向本院提出上訴狀。（應抄附繕本）告訴人或
被害人如對於本判決不服者，應具備理由請求檢察官上訴，其上訴期間之計算係以檢
察官收受判決正本之日期為準。
                                  法院書記官
中      華      民      國    九十四    年    七    月        五        日
附錄本判決論罪之法律條文：
毒品危害防制條例第十條
施用第一級毒品者，處六月以上五年以下有期徒刑。
施用第二級毒品者，處三年以下有期徒刑。
中華民國刑法第一百八十五條之三
服用毒品、麻醉藥品、酒類或其他相類之物，不能安全駕駛動力交通工具而駕駛者，
處一年以下有期徒刑、拘役或三萬元以下罰金。
中華民國刑法第一百八十五條之四
駕駛動力交通工具肇事，致人死傷而逃逸者，處六月以上五年以下有期徒刑。
